【裁判字號】    99,交訴,67
【裁判日期】    990730
【裁判案由】    公共危險
【裁判全文】
臺灣屏東地方法院刑事判決              99年度交訴字第67號
公  訴  人  臺灣屏東地方法院檢察署檢察官
被      告  乙○○
上列被告因公共危險等案件，經檢察官提起公訴（99年度偵字第
3575號），本院適用簡式審判程序，判決如下：
    主  文
乙○○犯不能安全駕駛動力交通工具罪，累犯，處有期徒刑參月
；又犯肇事致人傷害逃逸罪，累犯，處有期徒刑捌月，應執行有
期徒刑拾月。
    事  實
一、乙○○前於民國97年間，因違反毒品危害防制條例案件，經
    本院以97年訴字第1240號判決判處有期徒刑8 月確定；復因
    犯傷害罪共2 罪及毀損罪，經本院以97年度訴字第1766號判
    決，就傷害罪共2 罪部分，各判處有期徒刑3 月；就毀損罪
    部分判處拘役30日，上開傷害、違反毒品危害防制條例等罪
    有期徒刑部分，並經本院以98年度聲字第1181號裁定定其應
    執行有期徒刑1 年，於99年1 月8 日執行完畢（嗣接續執行
    上開拘役30日，於99年1 月26日縮短刑期執行完畢）。乙○
    ○於99年4 月3 日上午9 時許，在屏東縣萬丹鄉○○路○段
    138 號住處，飲用保力達1 瓶，已達不能安全駕駛動力交通
    工具之程度，仍於同日上午10時許（起訴書誤載為上午10時
    30分許），騎乘車牌號碼H7U-202 號重型機車外出，於同日
    上午10時30分許，沿屏東縣萬丹鄉○○路由東向西方向行駛
    ，行經該路段與安和路交岔路口處時，因不勝酒力，疏未注
    意其右前方適有甲○○○騎乘車牌號碼PIT-326 號重型機車
    ，沿安和路由北向南方向行駛亦行經至上開交岔路口，而致
    其所騎乘之機車前車頭撞及甲○○○機車之左側車身，使甲
    ○○○人車倒地，因而受有頭皮外傷併頭皮下血腫、腦震盪
    ，以及右肩鈍挫傷、多處擦傷等傷害（過失傷害部分未據告
    訴）。又乙○○於肇事後，基於肇事逃逸之犯意，未下車察
    看，亦未報警處理或通報救護人員前往救護，旋即騎乘上開
    機車逃逸離開現場。嗣警方獲報前往現場，並經路人提供乙
    ○○遺留在現場之健保卡，乃於99年4 月3 日上午10時40分
    許，在屏東縣萬丹鄉○○路博林藥局前，循線查獲乙○○，
    並於同日上午11時24分許，測得其呼氣酒精濃度為每公升0.
    63毫克。
二、案經屏東縣政府警察局屏東分局報告臺灣屏東地方法院檢察
    署檢察官偵查起訴。
    理  由
一、本件被告乙○○所犯為死刑、無期徒刑、最輕本刑為3 年以
    上有期徒刑以外之罪，其於準備程序中就被訴事實為有罪之
    陳述，經告知簡式審判程序之旨，並聽取當事人之意見後，
    本院認為適宜獨任進行簡式審判程序，而裁定進行簡式程序
    審理，合先敘明。
二、上開犯罪事實，業據被告乙○○於本院審理時坦白承認（參
    本院卷第23頁背面），核與證人甲○○○於警詢中所證情節
    相符（見偵卷第24至26頁），並有酒精測定紀錄表、財團法
    人屏東基督教醫院乙診字第e00000000 號及第i00000000 號
    診斷證明書、道路交通事故現場圖、道路交通事故調查報告
    表、屏東縣政府警察局指揮中心受理110 報案紀錄單，以及
    現場照片等資料在卷可稽；（見警卷第9 至10頁、偵卷第21
    至23、29至30、32至43頁）。復按汽車駕駛人飲酒後其吐氣
    所含酒精濃度超過每公升0.25毫克以上者不得駕車，道路交
    通安全規則第114 條第2 款訂有明文；且就醫學實驗所得之
    經驗法則可知，當呼氣酒精濃度達每公升0.25毫克時，將造
    成輕度協調功能降低之輕度酒精中毒症狀，當呼氣酒精濃度
    達每公升0.5 毫克時，將造成反應較慢、感覺減低、影響駕
    駛等輕到中度之酒精中毒症狀，此有行政院國軍退除役官兵
    輔導委員會台北榮民總醫院88年8 月5 日（88）北總內字第
    26868 號函文可證；再參酌德國、美國之認定標準，亦認為
    酒精濃度呼氣已達每公升0.55毫克以上，肇事率為一般正常
    人之10倍，已達「不能安全駕駛」之標準，此亦有法務部88
    年5 月18日法88檢字第001669號函文及德國、美國之認定標
    準可佐。經查，本件被告呼氣所含酒精濃度高達每公升0.63
    毫克，參照前揭說明，足認其已達不能安全駕駛之程度，本
    件事證明確，被告不能安全駕駛動力交通工具及肇事致人傷
    害逃逸等犯行，均堪認定。
三、核被告乙○○所為，係犯刑法第185 條之3 之服用酒類，不
    能安全駕駛動力交通工具而駕駛罪；及同法第185 條之4 之
    駕駛動力交通工具肇事，致人傷害而逃逸罪。被告所犯上開
    2 罪，犯意各別，行為分殊，應予分論併罰。被告前於97年
    間，因違反毒品危害防制條例案件，經本院以97年訴字第12
    40號判決判處有期徒刑8 月確定；復因犯傷害罪共2 罪及毀
    損罪，經本院以97年度訴字第1766號判決，就傷害罪共2 罪
    部分，各判處有期徒刑3 月；就毀損罪部分判處拘役30日，
    上開傷害、違反毒品危害防制條例等罪有期徒刑部分，並經
    本院以98年度聲字第1181號裁定定其應執行有期徒刑1 年，
    於99年1 月8 日執行完畢（嗣接續執行上開拘役30日，於99
    年1 月26日縮短刑期執行完畢），有臺灣高等法院被告前案
    紀錄表在卷可證，其於有期徒刑執行完畢後5 年以內，故意
    再犯本件有期徒刑以上之2 罪，均為累犯，應依刑法第47條
    第1 項規定，分別加重其刑。爰審酌被告於酒後已不能安全
    駕駛，仍騎乘機車上路，並因而肇事，導致被害人甲○○○
    受傷，傷勢非輕，且被害人在現場昏迷，若非幸有路人發覺
    報警並送醫救治，恐危及生命、身體安全，被告肇事逃逸犯
    行情節非輕；惟考量其犯後坦承犯行，且與被害人和解，有
    屏東縣萬丹鄉調解委員會調解書附卷足憑（見偵卷第31頁）
    ，已見悔意，又其酒後所測得呼氣酒精濃度數值尚非甚高，
    亦無公共危險前科等一切情狀，分別量處如主文所示之刑，
    並定其應執行之刑。
據上論斷，應依刑事訴訟法第273 條之1 第1 項、第299 條第1
項前段，刑法第185 條之3 、第185 條之4 、第47條第1 項、第
51條第5 款，刑法施行法第1 條之1 ，判決如主文。
本案經檢察官潘國威到庭執行職務。
中    華    民    國    99    年    7     月    30    日
                  刑事第三庭    法  官  戴韻玲
以上正本證明與原本無異。
如不服本判決應於收受判決後10日內向本院提出上訴書狀，並應
敘述具體理由；其未敘述上訴理由者，應於上訴期間屆滿後20日
內向本院補提理由書（均須按他造當事人之人數附繕本）「切勿
逕送上級法院」。
中    華    民    國    99    年    8     月    2     日
                                書記官  張語恬
附錄法條：
刑法第185 條之 3
服用毒品、麻醉藥品、酒類或其他相類之物，不能安全駕駛動力
交通工具而駕駛者，處1 年以下有期徒刑、拘役或科或併科15萬
元以下罰金。
刑法第185 條之 4
駕駛動力交通工具肇事，致人死傷而逃逸者，處6 月以上5 年以
下有期徒刑。

司法院資訊處製作；財團法人民間司法改革基金會備份。
